【裁判字號】    95,易,122
【裁判日期】    950414
【裁判案由】    竊盜
【裁判全文】
臺灣基隆地方法院刑事判決               95年度易字第122號
公  訴  人  臺灣基隆地方法院檢察署檢察官
被      告  壬○○
                    （現因另案在台灣台北監獄台北分監執行
上列被告因竊盜案件，經檢察官提起公訴（95年度偵字第873 號
），本院裁定由受命法官獨任進行簡式審判程序，茲判決如下：
    主  文
壬○○連續竊盜，累犯，處有期徒刑肆月，如易科罰金，以佰
元折算壹日。
    事  實
一、壬○○曾因違反毒品危害防制條例案件，經本院於93年8月2
    日以93年度訴字第131號判處應執行有期徒刑8月確定，發監
    執行後，於93年6 月14日執行完畢出監，竟不知悔改，猶基
    於意圖為自己不法所有之概括犯意，先後為下列竊盜行為：
  (一)於94年12月18日夜間，在基隆市○○路211 號全國電子專賣
    店前，見該商店所有之聲寶牌26吋LM-26U1（P）型液晶電視
    1 台（裝在紙箱內尚未拆開），放置在該店門外騎樓下，竟
    趁店員庚○○疏於注意之際，徒手竊取之，得手後逃逸。
  (二)於94年12月20日夜間，在基隆市○○路18號燦坤３Ｃ基隆旗
    艦店之後門處（即與阿羅哈飯店毗鄰之巷子內），見該商店
    所有之VIEWSONIC牌32吋LCVSN3208W型液晶電視1台（裝在紙
    箱內尚未拆開），放置在門外騎樓下，竟趁店員辛○○疏於
    注意之際，徒手竊取之，得手後逃逸。
  (三)於94年12月29日夜間，在基隆市○○路211 號全國電子專賣
    店前，見該商店所有之奇美牌26吋N3273型液晶電視1台，放
    置在該店門外騎樓下展示，竟趁店員戊○○疏於注意之際，
    徒手竊取之，得手後逃逸。
  (四)於94年12月30日夜間，在基隆市○○路18號燦坤３Ｃ基隆旗
    艦店之後門處（即與阿羅哈飯店毗鄰之巷子內），見該商店
    所有之LG牌37吋RM-37LZ55型液晶電視1台（裝在紙箱內尚未
    拆開），放置在門外騎樓下，竟趁店員甲○○疏於注意之際
    ，徒手竊取之，得手後逃逸。
  (五)於94年12月31日夜間，在基隆市○○路69號全國電子專賣店
    前，見該商店所有之TOBISHI牌DV339型DVD放影機1台，放置
    在該店門外展示，竟趁店員丙○○疏於注意之際，徒手竊取
    之，得手後逃逸。
  (六)於95年1月4日夜間，在基隆市○○路18號燦坤３Ｃ基隆旗艦
    店之後門處（即與阿羅哈飯店毗鄰之巷子內），見該商店所
    有之BENQ牌32吋DV3250SA型液晶電視1 台（裝在紙箱內尚未
    拆開），放置在門外騎樓下，竟趁店員丁○○疏於注意之際
    ，徒手竊取之，得手後逃逸。
  (七)於95年1月6日下午，在基隆市○○路61之5 號名人電器行內
    ，見該商店所有之三洋牌27吋SMT-27LC3型液晶電視1台，放
    置在該店內貨架上展示，竟趁店員乙○○疏於注意之際，徒
    手竊取之，得手後逃逸。
二、壬○○因另犯毒品危害防制條例案件，遭台灣板橋地方法院
    檢察署通緝，而於95年1月16日凌晨0時20分，在基隆市○○
    路與愛九路口處為警緝獲，同日12時50分接受警詢調查時，
    在偵查機關及司法警察機關均不知其另犯竊盜案之情況下，
    主動供承犯有上開7件竊盜行為，自首而願接受裁判。
三、案經基隆市警察局第二分局報告台灣基隆地方法院檢察署檢
    察官偵查終結提起公訴。
    理  由
一、本件被告壬○○所犯者非為死刑、無期徒刑、最輕本刑為3
    年以上有期徒刑之罪或高等法院管轄第一審案件，其於準備
    程序進行中，先就被訴事實為有罪之陳述，經告知其簡式審
    判程序之旨，並聽取公訴人之意見後，本院依刑事訴訟法第
    273條之1第1 項之規定，裁定由受命法官獨任進行簡式審判
    程序，合先敘明。
二、上開事實迭據被告於警詢中、偵查中及本院審理中自白不諱
    ，核與證人即遭竊商店之店員庚○○、戊○○、辛○○、甲
    ○○、丙○○、丁○○及乙○○證述之被害情節相符，並有
    贓物認領保管單1 紙、被害商店監視錄影翻拍相片12張附卷
    可稽，足認被告之自白與事實相符，可以採信。本案事證明
    確，被告犯行洵堪認定，自應依法論科。
三、核被告所為，係犯刑法第320條第1項之竊盜罪。被告所為數
    竊盜行為，時間緊接，所犯罪名相同，顯係出於概括之犯意
    為之，為連續犯，應依刑法第56條之規定以一罪論，並加重
    其刑。被告有事實欄所載之科刑執行情形，有台灣高等法院
    被告前案紀錄表在卷可稽，其於受有期徒刑之執行完畢後，
    5 年內再犯有期徒刑以上之本罪，為累犯，應依刑法第47條
    規定遞予加重其刑。又被告於犯罪未發覺前主動向司法警察
    自首之事實，業據被告供承不諱，並有警詢筆錄附卷可稽，
    是被告於犯罪未發覺前自首，並接受裁判，應依自首之例減
    輕，並先加後減之。審酌被告有多項犯罪前科，素行尚非良
    善，此次犯罪之動機與目的在不法取得他人財物，犯罪所用
    之手段並非暴力，被害商店所受損害程度及被告犯罪後自首
    接受裁判之態度等一切情狀，量處如主文所示之刑，並諭知
    易科罰金之折算標準，以示懲儆。
四、據上論斷，應依刑事訴訟法第273條之1第1 項、第299條第1
    項前段，刑法第320條第1項、第56條、第47條、第62條前段
    、第41條第1項前段，罰金罰鍰提高標準條例第1條前段、第
    2條，判決如主文。
本案經檢察官己○○到庭執行職務。
中    華    民    國    95    年    4     月    14    日
                  刑事第三庭法 官   王福康
以上正本證明與原本無異。
對於本件判決如有不服，應於收受送達後10日內，向本院提出上
訴書狀，上訴於臺灣高等法院，並按他造當事人人數附具繕本。
中    華    民    國    95    年    4     月    14    日
                            書記官  施鴻均
【附錄論罪法條】
刑法第320條第1項：
    意圖為自己或第三人不法之所有，而竊取他人之動產者，為
    竊盜罪，處五年以下有期徒刑、拘役或五百元以下罰金。


司法院資訊處製作；財團法人民間司法改革基金會備份。
